# 陈版主：一个折扣的进项税问题

提问人：windy1978 时间：2010-10-11 10:02:53
有个问题想请教一下：供应商为加速资金回笼，减少资金占用成本，给予本公司的部分货款折扣。 上述业务，现在两种意见进行会计处理： 一、上述业务应该对折让额、按相关规定计算转出进项税额。理由有如下： 1 、根据《增值税暂行条例》第八条第一款规定：纳税人购进货物或者接受应税劳务所支付或者负担的增值税额为进项税额。很显然我公司在购进货物时并没有支付上述折让额部分的增值税额，而我公司在购进货物时已经取得的增值税专用发票上注明的增值税额是包含这部分已折让额所负担的增值税额的。
既然没有支付或负担这部分增值税额，就不应当抵扣进项税额。 2 、《增值税暂行条例实施细则》第十一条规定：......，一般纳税人因进货退出或折让而收回的增值税额，应从发生进货退出或折让当期的进项税额中扣减。上述业务表明：我公司因进货从销售方取得了一定金额的折让，应依法转出这部分折让额应负担的增值税额。 3 、根据国税发（ 1997 ） 167 号文件，自 1997 年 1 月 1 日起，凡增值税一般纳税人，无论是否有平销行为，因购买货物而从销售方取得的各种形式的返还资金，均应以所购货物的增值税税率计算应冲减的进项税额，并从取得的返还资金当期的进项税额中予以冲减。上述业务中，销货方承诺该公司在结清往来货款时给予一定的折让，实质上为该公司从销售方取得了一定数额的资金返还，该公司应作进项税额转出。 二、不应该转出进项税额，理由如下：
1 、根据财政部颁发的《企业会计准则－债务重组，债务人以低于债务账面价值的现金清偿债务。债务人的正确会计处理为：债务人应将重组债务的账面价值与支付的现金之间的差额，确认营业外收入。因此，不需转出进项税额。 2 、就销售方而言，已按全额开具了增值税专用发票，按规定已申报了全部销售收入和销项税额。其给予该公司的部分现金折让额的目的是为了加速往来货款的资金回笼，减少资金占用的成本而作出的让步，并没有涉及冲减销售收入和销项税额的问题；对我公司而言，取得的销货方按规定开具的增值税专用发票，是其抵扣税款的法定凭证之一，可以按票面上所注明的税款抵扣进项税额。其获取的资金折让，供应商为了鼓励我公司早日付款而给予的一部分折扣，与购销行为本身并没有直接联系。增值税抵扣链条的完整性和连续性没有被破坏。因此，不需转出进项税额。 3 、国税发（ 1997 ） 167 号文件，其目的是为堵塞税收漏洞，保证国家财政收入和有利于各地区完成增值税收入任务，而针对平销行为作出的涉及增值税方面的特殊规定。该公司与销货方之间是一种正常的购销行为，并不是平销行为。尽管该文件中有关于一般纳税人无论是否有平销行为，取得返还资金应当转出进项税额的规定，但该文件的规定前后矛盾；同时该公司是从应付购货款中取得的折让，并没有从销售方另外取得返还资金，因此，该文件规定不适用于该公司的上述行为。 请版主给予指点，用哪一种方法更为妥当一些

回答人：chenyiwei
回复 楼主 windy1978 的帖子个人理解：应当根据对方开具的增值税专用发票上注明的货款和税额，确定对方是否已经按照不扣除折扣的原价计缴了增值税销项税额。如果是，则本公司应当不用转出进项税额，即可以根据发票上注明的税额作为可抵扣的进项税额。
同时也应当注意：本公司的会计处理也应当与这一结论相对应。即：如果认为无需转出进项税额的，则会计处理上应按照债务豁免（不一定是债务重组，因为债务人并非处于财务困境中）处理，将豁免的债务计入营业外收入，而不能作为对采购和存货成本的调整。